【裁判字號】    89,易,1579
【裁判日期】    890726
【裁判案由】    賭博
【裁判全文】
臺灣臺南地方法院刑事判決                        八十九年度易字第一五七九號
    公  訴  人  臺灣台南地方法院檢察署檢察官
    被      告  乙○○○
    選任辯護人  蘇明道律師
    被      告  甲○○
                丁○○
右列被告等因賭博案件，經檢察官提起公訴（八十九年度營偵字第六一四號、四八五
號），本院判決如左：
    主  文
乙○○○共同意圖營利，聚眾賭博，累犯，處有期徒刑肆月，如易科罰金，均以參佰
元折算壹日。扣案之簽單捌張均沒收。
甲○○共同意圖營利，聚眾賭博，處有期徒刑貳月，如易科罰金，均以參佰元折算壹
日。扣案之簽單捌張均沒收。
丁○○在公眾得出入之場所賭博財物，處罰金伍仟元，如易服勞役，以參佰元折算壹
日。
    事  實
一、乙○○○曾於民國八十六年間因賭博案件，經台灣台南地方法院判處有期徒刑四
    月確定，甫於同年九月二十六日經易科罰金執行完畢，猶不思悔改，復與其子甲○○共同基於意圖營利之犯意聯絡，於民國八十九年二月三日，提供其位在台南
    縣後壁鄉竹新村新厝二十六之十二號其住處為公眾得出入之賭博場所，經營俗稱
    香港六合彩賭博，聚集不特定多數人簽選號碼賭博財物，計有俗稱「港二星」、
    「港三星」、「港四星」之三種賭博簽單方式，由甲○○與賭客對賭財物。，其
    賭法為賭客分別以每支牌簽賭金為新台幣（下同）八十元（二星）或七十五元（
    三星及四星）下注，約定所簽選之號碼與每星期二、四同日，核對香港政府發行
    六合彩開出之六組中獎號碼相同者，二星可贏得五十二倍，三星可贏得五百二十
    倍，四星可贏得五千倍不等之獎金，如未簽中，則賭注金歸乙○○○與甲○○所
    有。嗣於上揭時、地，有賭客丁○○與不詳姓名年籍綽號「小芬」之女子，分別
    前往簽賭一百四十支及七百五十六支，共支付六萬七千五百六十元，於翌日因是
    否簽中，丁○○與乙○○○及甲○○發生爭執，甲○○為恐丁○○挾怨報復，遂
    於前述犯罪未被有偵查權之公務員或機關發覺前向台南縣警察局白河分局長安派
    出所警員自首坦承犯行並進而接受裁判，而為警查獲並扣得六合彩簽單八張。
二、案經甲○○自首及台南縣警察局白河分局報請台灣台南地方法院檢察署檢察官偵
    查暨自動檢舉偵查起訴。
    理  由
一、右開事實，業據被告丁○○於警訊及偵審時坦承不諱；被告甲○○亦於警訊及偵
    審中供承其確有於右揭時、地經營六合彩賭博，並接受丁○○簽單與之對賭等情
    屬實，核與被告丁○○供述情節大致相符，惟矢口否認其係與其母親共同經營六
    合彩賭博，辯稱：伊係組頭，而伊母親即被告乙○○○僅係幫伊收錢並未參與云
    云。被告乙○○○則矢口否認有上述賭博犯行，辯稱：伊在賣水果並未經營六合
    彩，而係伊子甲○○在經營等情云云。
二、按共同正犯之意思聯絡，不限於事前有所協議，其於行為當時，基於相互之認識
    ，以共同犯罪之意思參與者，亦無礙於共同正犯之成立，最高法院七十三年台上
    字第二三六四號判例意旨可參。經查，本件被告丁○○即賭客係向被告乙○○○
    簽賭並將錢交付予乙○○○，乙○○○再叫甲○○簽牌之事實，業經被告丁○○
    於偵訊及本院訊問中供述綦詳，被告甲○○亦坦承伊母親即乙○○○有幫其收取
    賭金之事實，而被告乙○○○則坦認：被告丁○○所交付之簽賭金確由其所收受
    ，其有親見其子甲○○替丁○○寫牌支，故知其所收受的錢係簽賭金等語。則被
    告甲○○與乙○○○既均供稱乙○○○確有收受簽賭金，爰依前開判例意旨，足
    認渠等二人於行為當時，已有犯意聯絡及行為分擔之事實已臻明確。雖被告乙○○○尚辯稱：其與其子甲○○且位在上址，其受子之託將錢放好乃屬常情，並無
    與其子有何意圖營利之犯意聯絡而聚眾賭博云云，然查，被告甲○○既稱丁○○
    之簽賭金係由其點收，則其大可自行收受即可，焉需迂迴另由其母代其收執之理
    ？況參諸被告甲○○於本院訊問時為迴護被告乙○○○，竟陳稱其母親幫忙收錢
    係由其算好錢後由其母親收起來，因其母親不會算錢云云，惟查，被告乙○○○
    既自稱在國道高速公路新營休息站販售水果維生，衡情焉有不會算錢之理？此反
    足徵被告丁○○之供述簽賭金額係由被告乙○○○計算出等情較為可採，應認被
    告乙○○○確有參與被告甲○○之前開賭博犯行。另外，由被告乙○○○自行偕
    同到庭之證人丙○○○雖證稱：被告乙○○○每天自上午十時起至下午二十時止
    均新營休息站販賣水果，如果水果賣完即回家補貨等情，然被告乙○○○就前開
    賭博犯行僅需有犯意之聯絡及行為之分擔，並無需全程參與，故上開證詞縱使實
    在，仍無足為有利被告認定之據。復有查扣之前述簽單八張扣案可稽。被告王大
    豐及乙○○○前揭所辯顯係事後卸責之詞，不足採信。本件事證已明，被告三人
    犯行洵堪認定。
三、查被告乙○○○、甲○○二人意圖營利，提供上開場所，聚眾賭博，且身兼決定
    勝負於偶然變數之賭徒身分，與其他簽賭者同在公眾得出入之場所對賭，核其所
    為，係犯刑法第二百六十六條第一項前段之普通賭博罪、第二百六十八條之意圖
    營利供給賭博場所罪及同條之意圖營利聚眾賭博罪。被告丁○○在公眾得出入之
    場所賭博財物，所為係犯刑法第二百六十六條第一項前段之罪。被告乙○○○及
    甲○○於八十九年二月三日星期四該期香港政府六合彩開獎前之供給賭博場所，
    聚眾賭博，或與賭徒丁○○及綽號「小芬」之女子對賭，均係基於一個賭博犯意
    之決定，達成其同一犯罪之各個舉動，應屬法律概念之一接續行為。其一行為而
    觸犯上述三罪名，應依想像競合犯之例，從較重之意圖營利聚眾賭博罪處斷。又
    被告乙○○○前於八十六年間，因犯賭博罪，經本院判處有期徒刑四月確定，於
    八十六年九月二十六日易科罰金執行完畢，有台灣高等法院被告全國前案紀錄表
    在卷可按，其於五年之內再犯本件有期徒刑以上之罪，為累犯，應依法加重其刑
    。另被告甲○○於上開犯罪未被有偵查權之公務員或機關發覺前，向台南縣警察
    局白河分局長安派出所警員自首坦承犯行，進而接受裁判，有警訊筆錄載明可稽
    ，依自首之規定減輕其刑。爰審酌被告乙○○○及甲○○經營六合彩賭博，危害
    社會經濟秩序，然僅經營一期而所得之利益尚小，及被告三人賭博行為敗壞社會
    善良風俗甚鉅，暨渠等犯罪之動機、目的、手段、及犯罪後之態度等一切情狀，
    各量處如主文所示之刑，並就被告乙○○○及甲○○部分諭知有期徒刑易科罰金
    及被告丁○○部分罰金易服勞役之折算標準，以資懲儆。扣案之簽單八張為被告
    甲○○所有供犯罪所用之物，並皆依刑法第三十八條第一項第二款之規定宣告沒
    收。
據上論斷，應依刑事訴訟法第二百九十九條第一項前段，刑法二十八條、第二百六十
八條、第二百六十六條第一項前段、第五十五條、第四十七條、第六十二條、第四十
一條、第四十二條第二項、第三十八條第一項第二款，罰金罰鍰提高標準條例第一條
前段、第二條，判決如主文。
本案經檢察官胡平貴到庭執行職務。
中    華    民    國      八十九    年      七        月      二十六    日
                              臺灣臺南地方法院刑事第三庭
                                      法  官  林淑婷
右正本證明與原本無異
如不服本判決應於送達後十日內向本院提出上訴狀
                                      書記官  董挹棻
中    華    民    國      八十 九   年      七        月    二十八      日
附錄本案論罪科刑法條全文：
刑法第二百六十八條：意圖營利，供給賭博場所或聚眾賭博者，處三年以下有期徒刑
                    ，得併科三千元以下罰金。
刑法第二百六十六條第一項前段：在公共場所或公眾得出入之場所賭博財物者，處一
                              千元以下罰金。


司法院資訊處製作；財團法人民間司法改革基金會備份。
